# 境外公司现金流量表的报表折算问题

提问人：帅的雪 时间：2019-06-06 18:50:26
各位老师，我现在做了个公司是境外的，公司核算基础比较薄弱，自己没有编制现金流量表。
现在我在用直接法编制的时候，可否直接用资产负债表、利润表审定后的人民币金额去做加减，而不是用原币填写再进行折算？
谢谢陈版和各位老师！

回答人：chenyiwei
不可以。直接法项目所采用的外币折算汇率应当与利润表一致，即全年加权平均汇率。如果直接用资产负债表、利润表审定后的人民币金额去做加减，则会将资产负债表项目的期初、期末汇率折算差异（这部分金额是对应于其他综合收益的）一并纳入直接法项目中，影响编制的准确性。特别是在汇率波动较大时，影响更明显。